【裁判字號】    97,簡上,457
【裁判日期】    970828
【裁判案由】    詐欺
【裁判全文】
臺灣板橋地方法院刑事判決             97年度簡上字第457號
上  訴  人
即  被  告  甲○○
選任辯護人  沈志成律師
            張錦春律師
上列上訴人因詐欺案件，不服本院97年度簡字第133 號，民國97
年3 月19日第一審刑事簡易判決（聲請簡易判決處刑案號：96年
度偵字第28071 號），提起上訴，本院管轄之第二審合議庭判決
如下︰
    主  文
上訴駁回。
    事  實
一、本案經本院審理結果，認原審以被告甲○○所為，係犯刑法
    第30條第1 項、第339 條第1 項之幫助詐欺取財罪，判處其
    有期徒刑4 月，並諭知易科罰金之折算標準為以新臺幣1,00
    0 元折算1 日，認事用法尚無不當，應予維持，並引用原審
    判決書記載之事實、證據及理由（如附件）。
二、被告上訴意旨略以：其臺北縣新莊市農會之存摺、金融卡，
    放在機車置物籃裡遭竊，因密碼即為生日，致為詐騙集團猜
    出並加以利用云云。經查，被告上開辯解，業經原審就其所
    述有何不可採之處，詳予論駁，核無不當之處。被告提起上
    訴，雖傳訊其母親乙○○到庭，證稱：被告為人粗心大意，
    存摺、金融卡掉了也不知道，斯時被告固無工作，但家中會
    資助其生活費用云云（見本院卷第55、56頁）。然被告申請
    上開帳戶晶片金融卡之時間為96年9 月26日，有臺北縣新莊
    市農會晶片金融卡申請暨約定書1 份在卷可稽（見偵查卷第
    29頁），同日，臺灣新光銀行新莊分行及中國信託商業銀行
    新莊分行均曾因「新存戶開戶」之理由，向財團法人金融聯
    合徵信中心查詢被告之信用資料，亦有卷附法務部通報案件
    紀錄資訊1 份可資證明（見偵查卷第19頁）。被告既於同日
    申請如此多家金融機關帳戶，顯有特定目的，事後僅因「粗
    心大意」即置之不理，事隔多日始發現「遭竊」，顯與情理
    不符。至被告家人有無資助被告生活費用，與被告是否提供
    金融機關帳戶幫助詐騙集團，無必然關係。是證人乙○○之
    證詞，不足據為對被告有利之認定。再者，現今金融卡密碼
    係由6 至12個數字排列組合而成，難以憑空猜測，而密碼與
    卡片應分開放置、勿將密碼註記於卡片上，均屬常識，被告
    自承曾使用多家金融機構帳戶（見本院卷第61頁），對此應
    知之甚稔，系爭帳戶之存摺、金融卡「遭竊」後，在被告對
    密碼為何尚且記憶不清之情形下（見本院卷第6 頁反面），
    詐騙集團竟隨即得知並加以利用，亦見蹊蹺。被告所辯與事
    證不符，其仍執陳詞提起上訴，並無理由。
三、綜上所述，被告幫助詐欺取財犯行，堪以認定。原審認被告
    罪證明確而為論罪科刑之判決，並無違誤。被告上訴意旨所
    陳各節，均無可採。應駁回其上訴。
據上論斷，應依刑事訴訟法第455 條之1 第1 項、第3 項、第36
8 條、第373 條，判決如主文。
本案經檢察官馬凱蕙到庭執行職務
中    華    民    國    97    年    8     月    28    日
                  刑事第十四庭審判長法  官  林海祥
                                    法  官  汪怡君
                                    法  官  許炎灶
上列正本證明與原本無異。
不得上訴。
                                    書記官  屠衛民
中    華    民    國    97    年    8     月    28    日
附錄本案論罪科刑法條全文：刑法第339 條第1 項。
中華民國刑法第339 條（普通詐欺罪）
意圖為自己或第三人不法之所有，以詐術使人將本人或第三人之
物交付者，處5 年以下有期徒刑、拘役或科或併科1 千元以下罰
金。
以前項方法得財產上不法之利益或使第三人得之者，亦同。
前2 項之未遂犯罰之。


司法院資訊處製作；財團法人民間司法改革基金會備份。
